Inventaris van het archief van de Onderwijsraad, (1919) 1939-1985 (1986)
Nationaal Archief, Den Haag
- Onderwijsraad per afdeling, C
  - Wetenschappelijk onderwijs, C.6
    - Afdeling voor het Wetenschappelijk Onderwijs, C.6.1
      - Adviseren, C.6.1.2
        - Instelling/oprichting van een (experimentele) studierichting, C.6.1.2.07
          - Het adviseren over de instelling van een baccalaureaat in de wis- en natuurkunde aan de Universiteit van Amsterdam, met brief van de voorzitter, 1956-1957; 763; 1 omslag
          - Het adviseren over de oprichting van een bijzondere school voor Hoger Onderwijs voor rechts- en staatswetenschappen, met statuut en reglement van desbetreffende school, 1957-1958; 764; 1 omslag
          - Het instellen van een kandidaats- en een doctoraal examen in de Zuid-Afrikaanse taal en letteren, met bijlagen, 1959; 765
          - Het adviseren over de wijziging van het technische hogeschoolstatuut door de instelling van de nieuwe studierichtingen wiskundig- en natuurkundig ingenieur, met bijlagen, 1959-1960; 766; 1 omslag
          - Het instellen van studierichtingen voor de klassieke en niet-westerse archeologie, met bijlagen, 1966; 767
          - Het instellen van de studierichting van de econometrie, met bijlagen waaronder een preadvies van een lid van de eerste afdeling, 1967-1969; 768
          - Het instellen van een studierichting voor planologie, met bijlagen, 1969-1970; 769
          - Het instellen van de interfaculteit en studierichting van de lichamelijke opvoeding, met een preadvies van een lid van de eerste afdeling aan de secretaris van de eerste afdeling, 1969-1971; 770
          - Het adviseren over een voorstel van de Rijksuniversiteit Groningen inzake de instelling van de studierichting bedrijfskunde, krachtens artikel 20 van de Wet op het Wetenschappelijk Onderwijs, binnen een interfaculteit van de bedrijfskunde in oprichting, met bijlagen, 1973-1974; 771; 1 omslag
          - Het adviseren over een ontwerp van de Wet houdende voorzieningen met betrekking tot de stichting van een Rijksuniversiteit en van het academisch ziekenhuis te Maastricht, met bijlagen, 1974; 772; 1 omslag
          - Het adviseren over een aantal programmavoorstellen inzake de herprogrammering van het Wetenschappelijk Onderwijs, 1975-1978; 773-774; 1 omslag en 1 pak
            - 1975-1977, 773; 1 pak
            - 1978, 774; 1 omslag
          - Het adviseren over de instelling van experimentele studierichtingen, 1975-1980; 775-778; 4 omslagen
            - Sociale wetenschappen voor welzijnsvraagstukken van de Agogische Academie Friesland en de Rijksuniversiteit Groningen inzake het ontwerp van het onderwijs- en examenprogramma, met bijlagen 1975-1978, 775; 1 omslag
            - Maatschappijgeschiedenis, met bijlagen waaronder een Kamervraag 1978, 776; 1 omslag
            - Gezondheidszorg krachtens artikel 20 van de Wet op het Wetenschappelijk Onderwijs bij de Erasmus Universiteit te Rotterdam, met bijlagen 1980, 777; 1 omslag
            - Materiaalkunde krachtens artikel 20 Wet Wetenschappelijk Onderwijs bij de Technische Hogeschool te Delft, met bijlagen 1980, 778; 1 omslag
          - Het adviseren over de beleidsnotitie ''De oprichting van een Open Universiteit in Nederland'', met als bijlage de notitie, opgesteld door het ministerie, 1979, 1978-1980; 779; 1 pak
            5.055-0254-01 Onderwijsraad
          - Het adviseren over de instelling van een studierichting taal- en literatuurwetenschap krachtens artikel 20 van de Wet op het Voortgezet Onderwijs bij de Katholieke Hogeschool Tilburg, met bijlagen, 1980; 780; 1 omslag
          - Het adviseren over de instelling van een studierichting medisch-biologische wetenschappen krachtens artikel 20 van de Wet op het Wetenschappelijk Onderwijs bij de Vrije Universiteit Amsterdam, met bijlagen, 1980; 781; 1 omslag
        - Examen, C.6.1.2.08
          - Het adviseren over de gewijzigde ontwerpregeling van de studie in de Etnologie, inzake het examen volkenkunde van de RK Universiteit te Nijmegen, met bijlagen, 1949-1950; 782; 1 omslag
          - Het adviseren over een eventuele bepaling omtrent tijdslimieten inzake examens aan de Technische Hogeschool te Delft, 1950; 783; 1 omslag
          - Het adviseren over het Besluit van de Faculteit van de economische wetenschappen aan de Vrije Universiteit te Amsterdam tot het instellen van een doctoraal examen in de economisch-sociologische richting, met pre-advies van een lid van de Onderwijsraad, 1951; 784; 1 omslag
          - Het adviseren over de toevoeging van het leervak van kindergeneeskunde aan de eisen van het doctoraal examen geneeskunde, met pre-advies van een lid van de Onderwijsraad, 1951; 785; 1 omslag
          - Het adviseren over de wijziging van verordening tot regeling van de Universiteit te Amsterdam, met betrekking tot de instelling van examen voor belastingconsulent in de verenigde faculteiten van rechtsgeleerdheid en economische wetenschappen, 1955; 786; 1 omslag
            5.055-0357-01 Onderwijsraad
          - Het adviseren over de instelling van een baccalaureaatsexamen in de Faculteit van de economische wetenschappen aan de Rijksuniversiteit te Groningen, 1955-1956; 787; 1 omslag
          - Het adviseren over de wijziging van de Verordening tot regeling van de Universiteit van Amsterdam, met betrekking tot een nadere regeling van het examen voor de belastingconsulent, 1957; 788; 1 omslag
          - Het adviseren over het ontwerp van Wet tot regeling van het notarieel examen af te leggen voor de Faculteit der rechtsgeleerdheid, met bijlagen, 1958; 789; 1 omslag
          - Het adviseren over doctorale examens in de toegepaste wiskunde, natuurkunde en scheikunde aan de Rijksuniversiteit te Groningen, 1958; 790; 1 omslag
          - Het adviseren over de verruiming van vrijstellingen bij de staatsexamens gymnasium en HBS voor onderwijzers, met bijlagen, 1959; 791; 1 omslag
          - Het adviseren over de uitvoering van de wet op de registeraccountants inzake het examenreglement, met preadvies van een lid van de eerste afdeling, met bijlagen, 1963-1964; 792; 1 omslag
          - Het adviseren over een voorontwerp van de Wet tot wijziging van de Wet op het Wetenschappelijk Onderwijs inzake de herziening van de regeling toegang tot de examens, met bijlagen, 1970-1971; 793; 1 omslag
        - Technisch hoger onderwijs, C.6.1.2.09
          - Het adviseren over het onderwijs in vliegtuigbouwkunde bij de Technische Hogeschool, 1941-1942; 794; 1 omslag
          - Het adviseren over de wijziging van wettelijke bepalingen ten aanzien van het onderwijs aan de Technische Hogeschool te Delft met betrekking tot metaalkundig- en wiskundig ingenieur, 1954-1956; 795; 1 omslag
            5.055-0253-01 Onderwijsraad
          - Het adviseren over een technische hogeschoolstatuut dat geconcipeerd is door de commissie die speciaal hiervoor ingesteld is, met nota van toelichting, 1957; 796; 1 omslag
          - Het onder de aandacht brengen van de wijziging in de benaming van de middelbaar technische scholen, 1957; 797; 1 stuk
          - Het adviseren over een ontwerp van het Reglement inzake technische hogescholen, met bijlagen, 1958-1960; 798; 1 omslag
          - Het adviseren over het advies van de Commissie Spreiding Hoger Onderwijs, met bijlagen waaronder het desbetreffende rapport, advies en nota, en het tweede rapport van de Commissie "Hoger Onderwijs in Friesland", 1959-1960; 799; 1 omslag
          - Het adviseren over de nota betreffende de spreiding van Hogere Technische Scholen (HTS-plan), 1960; 800; 1 omslag
            Advies is van de vierde afdeling, afdeling voor het vakonderwijs
            5.048-0276-01 Minister van Onderwijs, Cultuur en Wetenschap
          - Het adviseren over een ontwerp van de Bevoegdhedenregeling inzake de personeelsaangelegenheden van openbare universiteiten en technische Rijkshogescholen, 1962; 801; 1 omslag
          - Het adviseren over het ontwerp van de Wet houdende bijzondere voorzieningen van tijdelijke aard met betrekking tot het bestuur en het onderwijs van de technische Rijkshogeschool te Enschede, met bijlagen waaronder het rapport 'De technische hogeschool Twente als campushogeschool', 'Nieuwe vormen van studentenleven' en nota's van leden van de eerste afdeling, 1963; 802; 1 omslag
          - Het adviseren door de Studiecommissie Coördinatie Technisch Wetenschappelijk Onderwijs en Hoger Technisch Onderwijs over het Technisch Hoger Onderwijs nieuwe stijl, met bijlagen, 1971-1972; 803; 1 pak
        - Opleiding, C.6.1.2.10
          - Het adviseren over de verordening inzake het toe te voegen vak toegepaste zoölogie in de faculteit der wis- en natuurkunde aan de gemeentelijke universiteit te Amsterdam, 1940; 804; 1 omslag
          - Het adviseren over de wijziging van een wettelijke regeling inzake de tandheelkundige opleiding, 1944; 805; 1 omslag
          - Het adviseren over de opleiding tot hygiënist, 1946-1947; 806; 1 omslag
          - Het adviseren over het rapport van de Commissie "Opleiding en titel psychologen" door een lid van de Onderwijsraad, met bijlagen waaronder het rapport, 1949; 807; 1 omslag
          - Het adviseren over het voorstel van de Vereniging tot Bevordering van de Studie van de pedagogiek inzake de specifieke lerarenopleiding, met nota's van leden van de Onderwijsraad, 1951-1952; 808; 1 omslag
          - Het adviseren over de status van de Stichting "Klinisch Hoger Onderwijs" te Rotterdam inzake de opleiding van medische studenten, 1952; 809; 1 omslag
          - Het adviseren over het verlenen van vrijstelling van militaire dienst, met betrekking tot het volgen van de opleiding tot Pionier-Evangelist, 1954; 810; 1 omslag
          - Het adviseren van de minister van Binnenlandse Zaken over de Grondwetsherziening betreffende het onderwijs, met nota "Regeling van de sociale en juridische positie van studenten" en "Is er recht op een wetenschappelijke opleiding?" van een lid van de eerste afdeling, 1967-1969; 811; 1 omslag
          - Het adviseren over een aanvullende opleiding voor studenten met inadequate vooropleiding inzake het Wetenschappelijk Onderwijs, 1969-1974; 812; 1 omslag
        - Subsidie1952-1955, C.6.1.2.11
          - Het adviseren over de subsidiëring van, 1952-1955; 813-814; 2 omslagen
            5.055-0067-01 Onderwijsraad
            - universitair Protestants Studiewerk, met pre-adviezen van leden van de Onderwijsraad en conceptstatuten 1952-1953, 813
            - de bijzondere leerstoelen, met preadvies van de voorzitter 1955, 814
          - Het adviseren over een ontwerp van de Wet en de Memorie van Toelichting inzake een Subsidieregeling voor de huisvestingskosten van de gemeentelijke universiteit te Amsterdam, 1957; 815; 1 omslag
        - Het adviseren over het collegegeld1947-1980, C.6.1.2.12
          - Het adviseren over de verlening inzake de vrijstelling van betaling van het collegegeld, 1947,1954,1980; 816-818; 2 stukken en 2 omslagen
            - voor leerlingen aan het Koninklijk Conservatorium 1947, 816; 2 stukken
            - ten behoeve van blinde studenten, met preadvies 1954, 817; omslag
            - na vijf jaar, met bijlagen 1980, 818; omslag
          - Het adviseren over de collegegelden inzake de baccalaureaatstudie economische wetenschappen van de Nederlandse Vereniging voor Hoger Onderwijs in de Economische Wetenschappen te Rotterdam, 1955; 819; 2 stukken
          - Het adviseren over de wijzigingen van het ontwerp van het Collegegeldenbesluit openbare universiteiten en hogescholen, met bijlagen, 1962; 820; 1 omslag
          - Het adviseren over verhoging van het collegegeld en de afschaffing van de promesseregeling, 1980; 821; 1 omslag
        - Incidentele werkzaamheden, C.6.1.2.13
          - Het adviseren over de taakverdeling van de studierichtingen van universiteiten en hogescholen, met bijlagen, 1925-1950; 822; 1 omslag
          - Nota van de afdelingen één en twee betreffende de bevoegdheid tot het geven van VHO en MO, met bijlagen, 1941; 823; 1 omslag
          - Het adviseren over het vraagstuk van de verenigde faculteiten, met bijlagen, 1942; 824; 1 omslag
          - Het adviseren over de verleende getuigschriften van de RK Universiteit te Nijmegen of er gelijke rechten worden toegekend als aan Rijksuniversiteiten, 1947; 825; 1 stuk
          - Het adviseren over de studentenstop, 1948, 1968-1969; 826-827; 2 omslagen
            5.055-0398-01 Minister van Onderwijs, Cultuur en Wetenschappen
            - Het adviseren over de reorganisatie van het Hoger Onderwijs, door de noodtoestand bij het medisch hoger onderwijs, met betrekking tot de tijdelijke invoering van de numerus clausus 1948, 826
            - De verkapte invoering van numerus fixus in de medische faculteit, met bijlagen 1968-1969, 827
          - Het adviseren over de tegemoetkoming in de hoge drukkosten van proefschriften, 1949; 828; 1 stuk
          - Het adviseren van de minister over orthopedie, naar aanleiding van een brief van het bestuur van de Nederlandse Orthopedische Vereniging, 1949-1952; 829; 1 stuk
          - Het adviseren over het praktisch bestuursbeleid ten opzichte van de universiteiten en hogescholen, met bijlagen, 1950; 830; 1 omslag
          - Het adviseren over de aanwijzing tot universiteit, 1950-1955, 1970; 831-834; 4 omslagen
            - De aanvulling van aanwijzing Vrije Universiteit, inzake de wijziging van het KB van 5 september 1924 (Stb. 438) 1950, 831; 1 omslag
            - De Vrije Universiteit voor vrije studierichting in de geneeskunde, met bijlagen 1951-1952, 832; 1 omslag
            - De Vrije Universiteit te Amsterdam, inzake de wijziging van het KB van 10 november 1955 1955, 833; 1 omslag
            - Theologische hogescholen, inzake het ontwerp van Wet tot wijziging van de Wet op het Wetenschappelijk Onderwijs 1970, 834; 1 omslag
          - Het adviseren over de "Nota betreffende onderwijsvoorzieningen" inzake het Hoger Onderwijs, 1951; 835; 1 stuk
          - Het adviseren over de benoeming van een buitengewoon hoogleraar aan de Gemeentelijke Universiteit te Amsterdam, met bijlagen, 1951; 836; 1 omslag
          - Voorlichtend memorandum inzake het (Neder-)Saksische cultuurvraagstuk, van een lid van de eerste afdeling, met bijlagen, 1952-1954; 837; 1 omslag
          - Het adviseren over de mogelijkheid voor psychologen om te promoveren in de geneeskunde naar aanleiding van KB van 28 mei 1952 (Stb. 293), met bijlagen waaronder een nota van de voorzitter van de eerste afdeling, 1954-1955; 838; 1 omslag
            5.055-0232-01 Minister van Onderwijs, Cultuur en Wetenschappen
          - Het adviseren over de instelling van een meerjarig rectoraat aan de rijksuniversiteiten, 1956; 839; 1 omslag
            5.055-0216-01 Minister van Onderwijs, Cultuur en Wetenschappen
          - Het geven van op- en aanmerkingen naar aanleiding van het 'Jaarverslag over 1955' van de Stichting voor Neoreligie, 1956-1957; 840; 1 omslag
            5.055-0034-01 Minister van Onderwijs, Cultuur en Wetenschappen
          - Het adviseren over de wijziging van de statuten van de stichting "Klinisch Hoger Onderwijs" te Rotterdam, inzake een meer zelfstandige status, 1958; 841; 1 omslag
          - Het adviseren over de bescherming van de titulatuur bij het Wetenschappelijk Onderwijs, met twee nota's van leden van de eerste afdeling, 1961; 842; 1 omslag
          - Het adviseren over de instellingen van het Wetenschappelijk Onderwijs die in samenwerking met de Stichting "Bemetel" een aanvang gemaakt hebben met een studie over de opleiding van instrumentmakers, 1962; 843; 1 omslag
          - Het adviseren over de regeling inzake de toelage van senaatsfuncties, 1963; 844; 1 omslag
            5.055-0306-01 Minister van Onderwijs, Cultuur en Wetenschappen
          - Het adviseren over de erkenning van buitenlandse doctoraten en ingenieursdiploma's, met nota van de voorzitter en een lid van de eerste afdeling, met bijlagen, 1963-1964; 845; 1 omslag
            5.055-0470-01 Minister van Onderwijs, Cultuur en Wetenschappen
          - Het adviseren over de wijzigingen in het ontwerp van een AMvB inzake de interuniversitaire instituten, met nota van een lid van de eerste afdeling, 1963-1965; 846; 1 omslag
          - Het adviseren inzake het rapport "Commissie universitaire studie lichamelijke vorming", met bijlagen waaronder het rapport, 1966-1968; 847; 1 omslag
          - Het adviseren over de vaststelling van het bestuursreglement van de Rijksuniversiteit te Groningen, met "Verslag van de lotgevallen der Rijksuniversiteit te Groningen in het studiejaar 1966-1967 '' en brief'' van een lid, 848; 1 omslag
            5.055-0175-01 Minister van Onderwijs, Cultuur en Wetenschappen
          - Het adviseren over openbaarmaking van de overlegde adviezen, met bijlagen waaronder een memorandum inzake functie, plaats en samenstelling van de Onderwijsraad, 1968; 849; 1 omslag
          - Het adviseren over de nota "Medische Wetenschappelijk Onderwijs", met bijlagen waaronder desbetreffende nota, 1969; 850; 1 omslag
          - Het adviseren over het ontwerp voor een voorlopige displine-indeling betreffende het planningssysteem ten behoeve van het postsecundair onderwijs, 1971-1972; 851; 1 omslag
          - Het adviseren over de nota "Op weg naar hoger onderwijs nieuwe stijl", met bijlagen, 1972; 852; 1 omslag
          - Het adviseren over verticale doorstromingsmogelijkheden van abituriënten van het HBO naar het WO, met bijlagen, 1972; 853; 1 omslag
          - Het adviseren over de reorganisatie van het wetenschapsbeleid, met bijlagen, 1973-1975; 854; 1 pak
          - Enkele opmerkingen naar aanleiding van de nota studiefinanciering, met bijlagen, 1974; 855; 1 omslag
            5.042-0207-01 Minister van Onderwijs, Cultuur en Wetenschappen
          - Het adviseren over het "coördinatieplan voor een aanvullende voorziening van buitenlandse wetenschappelijke literatuur" opgesteld door de rijkscommissie van advies inzake het bibliotheekwezen, met bijlagen, 1974-1976; 856; 1 omslag
          - Het adviseren over het MB inzake de richtlijnen voor de herprogrammering van het Wetenschappelijk Onderwijs, 1975-1976; 857; 1 omslag
            5.055-0362-01 Minister van Onderwijs, Cultuur en Wetenschappen
          - Het adviseren over de nota "Hoger onderwijs in de toekomst, een mogelijke ontwikkeling op lange termijn en aanzetten in de komende jaren", 1975-1977; 858-860; 1 omslag en 2 pakken
            - bijlagen, waaronder een verslag van de vergadering van de Commissie nota Hoger Onderwijs in de toekomst van 13 juni 1977 en de nota 'Hoger onderwijs in de toekomst' 1975-1976, 858; 1 pak
            - Adviezen van verschillende instanties en commentaren van organisatie en instellingen op de nota "Hoger Onderwijs in de toekomst" 1976-1977, 859; 1 pak
            - advies van de Onderwijsraad, met bijlagen 1977, 860; 1 omslag
          - Het adviseren over het toetsen van de cursusduur van de faculteit, 1977; 861-862; 2 omslagen
            - der Letteren van de Rijksuniversiteit te Leiden voor de studierichting geschiedenis, met bijlagen, 861
            - der Economische Wetenschappen van de Vrije Universiteit te Amsterdam voor de studierichting economie, 862
          - Het adviseren over een eerste uitwerking van het part-time Hoger Onderwijs van algemene aard in de raamleerplannen voor Nederlands, Engels, wiskunde en economie, met als bijlage het rapport "Parttime Hoger Onderwijs profielschets", 1977; 863; 1 omslag
          - Het adviseren over de nota "Hoger Onderwijs voor velen", met bijlagen waaronder de nota en reacties, 1978; 864; 1 omslag
          - Stukken betreffende het gegeven advies van de HBO-raad inzake de nota "Hoger onderwijs voor velen", met bijlagen, 1978; 865; 1 omslag
          - Het adviseren over het "Rapport van de werkgroep RWO-overleg betreffende organisatie en financiering van het universitaire onderzoek en de organisatie van de RWO", met bijlagen, 1979; 866; 1 omslag
          - Preadvies van leden van de eerste afdeling over de procedure en criteria van nieuwe studierichtingen, met bijlagen, 1981-1982; 867; 1 omslag
  - Afdeling voor het vormingswerk voor leerplichtvrije jeugd, C.7
    - Intern overleg inzake de 'Nota betreffende onderwijsvoorzieningen' van de minister, met als bijlage 'Het onderwijsplan Rutten: verslag van het congres over dit onderwerp op 10 en 11 oktober 1952 door de Vereniging Nederlands Cultureel Contact op Woudschoten georganiseerd', 868; 1 pak
    - Het adviseren over het rapport "Maatschappelijke verwildering der jeugd: rapport betreffende het onderzoek naar de geestesgesteldheid van de massajeugd", een publicatie van het ministerie, 1952, met als bijlagen het rapport met bronnenboek en het rapport "Moderne jeugd op haar weg naar volwassenheid", opgesteld door het Mgr. Hoogveld Instituut te Nijmegen, 1952-1955; 869; 1 pak
    - Het adviseren over het ontwerp van de Wet tot verruiming van onderwijskundige mogelijkheden, 1956-1957; 870; 1 pak
    - Het adviseren over de invoering van de vormingsplicht, inzake een verlenging van de leerplicht en een arbeidsverbod voor 14-jarige jongens, met bijlagen waaronder "Advies over een arbeidsverbod voor 14-jarigen en de vormingsplicht voor jeugdigen", opgesteld door de SER in opdracht van de staatssecretaris van Sociale Zaken en Volksgezondheid, 1962, 1961-1963; 871; 1 omslag
      5.048-0175-01 Onderwijsraad.
    - Het adviseren over een ontwerp van de Wet op het leerlingwezen, met bijlagen, 1962; 872; 1 omslag
    - Het adviseren over een arbeidsverbod voor 14-jarigen en de vormingsplicht voor jeugdigen, 1962-1963; 873; 1 omslag
    - Agenda's en notulen van de Centrale Commissie Algemene Vorming, met bijlagen, 1967-1970; 874; 1 omslag
      Commissie is officieel opgeheven op 3 juli 1979
    - Het adviseren over een ontwerp van het Besluit voor vormingswerk voor jeugdigen, inzake de artikelen 61 tot en met 63 van de Wet op het Voortgezet Onderwijs, met bijlagen, 1969; 875; 1 omslag
    - Het adviseren over de splitsing van het vormingsinstituut van de Katholieke Stichting tot verzorging van de Mater Amabilisscholen in Nijmegen in twee afzonderlijke instituten, met bijlagen, 1971; 876; 1 omslag
      5.048-0214-01 Onderwijsraad.
    - Het adviseren over de toekenning van subsidie aan experimenten op het terrein van het leerlingwezen, inzake het Streekcentrum voor vorming en opleiding te Tilburg, 1971-1972; 877; 1 omslag
    - Het adviseren over het aanvragen van subsidie ten behoeve van de bekostiging van vormingsinstituten voor jeugdigen, 1971-1977; 878-884; 7 omslagen
      - Stichting Vorming Werkende Jongeren "Eemsmond" te Appingedam, met bijlagen 1971-1972, 878; 1 omslag
      - Vormingsinstituten op protestants-christelijke grondslag en een protestants-christelijke landelijke organisatie voor het vormingswerk 1972-1973, 879; 1 omslag
        Te weten: Christelijk vormingsinstituut te Ede met bijlagen, en de plaatsen Amsterdam, Barneveld, Enschede, Goes, 's-Gravenhage, Groningen, Naaldwijk, Nunspeet, Ridderkerk, Rijssen, Staphorst, Wijk- en Aalburg en Zaandam
      - Stichting ter bevordering van vorming en opleiding voor jongeren te Leerdam 1973, 880; 1 omslag
      - Stichting Christelijk Vormingswerk voor Werkende Jongeren in Friesland 1973-1975, 881; 1 omslag
      - Stichting ter bevordering van protestants-christelijk vormingswerk voor Katwijk, Leiden en omstreken 1974, 882; 1 omslag
      - Het algemeen christelijk vormingsinstituut te Den Helder 1974-1975, 883; 1 omslag
      - Het Christelijk Vormingsinstituut te Apeldoorn 1976-1977, 884; 1 omslag
    - Het adviseren over de erkenning van het samenwerkingsproject te Etten-Leur van de Stichting centrum voor vorming en opleiding, 1972-1973; 885; 1 omslag
      5.048-0359-01 Onderwijsraad.